【裁判字號】    89,交抗,293
【裁判日期】    891021
【裁判案由】    違反道路交通管理處罰條例
【裁判全文】
台灣高等法院刑事裁定                            八十九年度交抗字第二九三號
  抗  告  人  甲○○
  即受處分人
右抗告人因違反道路交通管理處罰條例案件，不服臺灣新竹地方法院八十九年度交聲
字第二十七號，中華民國八十九年十月二十一日裁定，提起抗告，本院裁定如左：
  主  文
抗告駁回。
  理  由
一、按汽車駕駛人，駕車在鐵路平交道，不遵守看守人員之指示，或遮斷器開始放下
    ，或警鈴已響、閃光號誌已顯示，仍強行闖越者，處二千元以上四千元以下罰鍰
    ，道路交通管理處罰條例第五十四條第一款定有明文；而汽車駕駛人，違反道路
    交通管理處罰條例第五十四之規定者，除依原條款處罰鍰外，並予記違規點數三
    點，同條例第六十三條第一項第三款亦定有明文。
二、本件聲明異議意旨略以：異議人甲○○於裁決書所載民國（以下同）八十九年三
    月五日上午十時許之違規時間，駕駛ＬＱ—五九五五號自小客車沿新竹市○○路
    往新竹靖廬方向行駛，在新竹市○○路與中華路口遇紅燈而停車，已見前方鐵路
    平交道口有員警，待綠燈時，異議人前進，先在平交道口停看聽，確定無火車後
    繼續前行，惟異議人已車行至鐵軌中間時，警鈴始響起，異議人只好繼續前行而
    通過平交道，並無闖越平交道之情事，為此聲明異議等語。本件抗告意旨僅以原
    裁定書以受處分人記載有誤為由提起抗告云云。
三、經查，本件受處分人即異議人甲○○（原裁定誤載為劉廷振）駕車沿新竹市○○
    路左轉中山路，於進入本件違規地點之平交道時，並未減速，而當時警鈴已經響
    起六至八秒，遮斷器正放下時，異議人猶駕車闖越平交道一節，業經證人曾瑞振
    到庭結證無訛，證人與異議人並無仇隙，衡情當無誣陷之必要，且當時並無其他
    車輛一節，證人所站之處並無死角，視線良好等情，亦為異議人於庭訊時及異議
    狀內所陳明而不否認，是證人當無誤判之可能。而異議人就其所辯係直行中山路
    至平交道中間時警鈴始響起一節，並無法提出其他相當證據以供調查，其所辯尚
    難採信。是以，揆諸前揭說明，原處分機關就異議人闖越平交道部分，援引道路
    交通管理處罰條例第五十四條第一款之規定，裁處罰鍰四千元（即新臺幣一萬二
    千元），並無不當，另計違規點數三點，除漏引同條例第六十三條第一項第三款
    之規定外，亦無不當。本件異議為無理由，應予駁回。經核原裁定認事用法，並
    無不合 (惟原裁定受處分人誤載即筆誤 )；揆諸抗告人抗告意旨，仍執前詞，指
    摘原裁定不當，為無理由，應予駁回。
四、據上論斷，應依刑事訴訟法第四百十二條、道路交通案件處理辦法第二十六條，
    裁定如主文。
中      華      民      國    八  十  九    年    十一    月    三十    日
                              臺灣高等法院交通法庭
                                  審判長法  官  黃  賽  月
                                        法  官  高  明  哲
                                        法  官  王  麗  莉
右正本證明與原本無異。
如不服本裁定，應於裁定送達後五日內向本院提出抗告狀。
                                        書記官  葉  國  乾
中      華       民      國    八  十  九    年    十  二   月    四    日


司法院資訊處製作；財團法人民間司法改革基金會備份。
